臺灣士林地方法院刑事判決　　　　　　　 94年度訴字第179號
公　訴　人　臺灣士林地方法院檢察署檢察官
被　　　告　乙○○
上列被告因公共危險案件，經檢察官提起公訴（94年度偵字第16
42號），經訊問被告後，被告為認罪之答辯，本院合議庭裁定認
宜由受命法官獨任進行簡式審判程序審理，並判決如下：
    主  文
乙○○因過失以煤氣炸燬現供人使用之住宅，處有期徒刑陸月，
如易科罰金以參佰元折算壹日。
    事  實
一、乙○○因感情遭挫，欲以吸瓦斯之方式自殺尋短，乃先於民
    國93年11月21日10時許，前往臺北市士林區○○○路○ 段9
    8 號之瓦斯行以新臺幣900 餘元，購得填充液化石油氣之小
    型瓦斯桶後，即攜回其位於臺北市士林區○○○路○ 段256
    號4 樓409 室之租屋處，於當日12時30分許，緊閉門窗，開
    啟瓦斯桶，使屋內瀰漫液化石油氣。乙○○於此時本應注意
    禁絕火源，以防止外洩之液化石油氣一遇火源產生氣爆之危
    險，而依當時情形並非不能注意，竟疏未注意，於靜躺床上
    等待死去時，因覺寒冷，起身關閉運轉中之電風扇產生電火
    花後，瞬間引發氣爆，致炸燬臺北市士林區○○○路○ 段25
    6 號4 樓之現供人使用住宅。
二、案經臺北市政府警察局士林分局報請臺灣士林地方法院檢察
    署檢察官偵查起訴。
    理  由
一、上揭事實業據被告乙○○於警詢、偵查及本院審理時坦承不
    諱（移偵卷第2 至3 頁、偵字第1642號第10至11頁、本院卷
    第8 至10頁），核與被害人甲○○、丁○○及丙○○於警詢
    中及偵查時指述之情節相符（移偵卷第4 至7 、8 至11頁、
    偵卷第1642號第11頁），復有臺北市政府消防局93年12月17
    日北市消調字第09334339500 號函及火災原因調查報告各一
    份在卷可稽（移偵卷第37至82頁），足徵被告之自白與事實
    相符。又被告漏逸液化石油氣時，原應注意防止發生爆炸，
    而依當時狀況並非不能注意，竟疏未注意因而肇事，其顯有
    過失，且被告之過失行為與發生氣爆間，具有相當因果關係
    ，堪認被告之自白與事實相符。綜上，被告事證明確，犯行
    堪以認定。
二、按當今房屋，無論為大廈或公寓式，屬整體建築，自己與他
    人擁有之住宅，就公共安全言，具有不可分性，與昔日房屋
    之獨棟式建築，不能相提並論。故在自己使用之住宅內放火
    ，實與對整棟公寓或大廈放火無異，自仍應依第173 條第1
    項論處，最高法院81年度臺上字第2734號判決意旨可資參照
    。又刑法第173 條第1 項所謂放火燒燬現供人使用之住宅，
    必須房屋構成之重要部分已燒燬，如僅房屋內之傢俱、物件
    燒燬，房屋本身尚未達喪失其效用之程度，即不能依該條項
    論罪，最高法院79年度臺上字第2656號判決亦可資參照。被
    告乙○○雖僅於其所租用之房屋內放火，但其所居住之房屋
    乃係公寓式集合住宅，左鄰右舍均有人居住，業據被告供明
    在卷，且有現場照片可稽，自仍屬現供人使用之住宅無異。
    另參諸案發現場相片，臺北市士林區○○○路○ 段256 號4
    樓多間出租套房之磚牆、鐵窗、天花板、玻璃等屋內諸多陳
    設均已破損毀壞，現場殘破不堪，足認上開住宅之重要部分
    及主要效用，已因氣爆而達炸燬程度。是核被告係因疏忽引
    爆天然瓦斯而炸燬供人使用之住宅之行為，係犯刑法第176
    條之過失以煤氣炸燬現供人使用之住宅罪，而應依同法第17
    3 條第2 項處斷。爰審酌被告前並無任何前科紀錄，有臺灣
    高等法院被告全國前案紀錄表在卷可稽，本次乃係因感情不
    順意欲自殺，一時不慎肇致本件災害，其因為此次氣爆，亦
    造成自己身體二至三度不等之嚴重灼傷，犯後業已坦承犯行
    ，深表悔悟，雖仍未與被害人即屋主達成民事和解，然其仍
    表示願意盡力籌錢賠償20萬元，且其尚年輕收入微薄，泰半
    係因損失過鉅無力賠償以致無從與被害人達成和解，然其本
    件氣爆之行為，造成他人財物損失甚鉅，對於居家安全及人
    身安全之影響程度非淺，且引燃氣爆過失程度甚高，及其犯
    罪時所受之刺激、品性、生活狀況、智識程度等一切情狀，
    量處如主文所示之刑，並諭知易科罰金之折算標準，亦資警
    懲，希望被告未來能時時作好自我情緒管理，切勿再因細故
    引發輕生念頭，進而造成他人不幸，亦希望藉為其他有輕生
    念頭者藉。
三、據上論斷，應依刑事訴訟法第273 條之1 、第299 條第1 項
    前段，刑法第176 條、第173 條第2 項、第41條第1 項前段
    ，判決如主文。
本案經檢察官簡志龍到庭執行職務。
中　　華　　民　　國　　94　　年　　5 　　月　　12　　日
                  刑事第七庭法  官  王沛雷
以上正本證明與原本無異。
如不服本判決應於送達後10日內，向本院提出上訴狀。
                            書記官  詹志鵬
中　　華　　民　　國　　94　　年　　5 　　月　　13　　日
附錄本判決論罪科刑依據之法條：
中華民國刑法第173條：
  (放火或失火燒燬現住建築物及交通工具罪)
  放火燒燬現供人使用之住宅或現有人所在之建築物、礦坑、火
  車、電車或其他供水、陸、空公眾運輸之舟、車、航空機者，
  處無期徒刑或七年以上有期徒刑。
  失火燒燬前項之物者，處一年以下有期徒刑、拘役或五百元以
  下罰金。
  第 1 項之未遂犯罰之。
  預備犯第1 項之罪者，處一年以下有期徒刑、拘役或三百元以
  下罰金。
中華民國刑法第176條：
  (準放火罪)
  故意或因過失，以火藥、蒸氣、電氣、煤氣或其他爆裂物，炸
  燬前三條之物者，準用各該條放火、失火之規定。
